---
title: "Projet Température : JUNG Thierry"
output:
  word_document: default
  pdf_document: default
  html_document: default
---

```{r setup, include=FALSE}
knitr::opts_chunk$set(echo = TRUE)
```

## Téléchargement

On télécharge les données d'entrainement et on les parcoure.
On s'apercoit qu'il y a presque une cinquantaine de variables. Celles-ci sont presque exclusivement numérique.


```{r}

rm(list=ls())

MeteoTrain <- read.csv("meteo.train.csv", header = T, quote="")
summary(MeteoTrain)

```

## Analyse et préparation

On ne garde que les variables sur les moyennes pour éviter les effets de correlations ainsi que les différentes directions du vent a différentes altitudes.
On retire également les données de nébulosité ainsi que de vitesse du vent qui semblent respectivement corrélées avec l'ensoleillement et les rafales de vent.

```{r}

MeteoMeanTrain <- subset(MeteoTrain, select = c(7,8,9,10,11,17,19,24,48))
head (MeteoMeanTrain)

Cormean = cor(MeteoMeanTrain)
Cormean

```

## Regression

En faisant une regression linéaire sur l'ensemble de celles-ci, 3 variables ressortent comme très pertinentes : "La température",  "La pression" et "Le rayonnement solaire".
2 variables ressortent comme pertinentes : "La direction du vent" et "les rafales de vent"

```{r}
mBig = lm(formula = X..temp.demain... ~ X..Temperature.daily.mean..2.m.above.gnd... + X..Relative.Humidity.daily.mean..2.m.above.gnd... + X..Mean.Sea.Level.Pressure.daily.mean..MSL... +
X..Total.Precipitation.daily.sum..sfc... +
X..Snowfall.amount.raw.daily.sum..sfc... +
X..Shortwave.Radiation.daily.sum..sfc... +
X..Wind.Direction.daily.mean..10.m.above.gnd... +
X..Wind.Gust.daily.mean..sfc... , data=MeteoMeanTrain)
summary(mBig)

```

## Regression

On effectue une regression sur les 5 variables puis sur les 3 variables.

```{r}

m5var = lm(formula = X..temp.demain... ~ X..Temperature.daily.mean..2.m.above.gnd... + X..Mean.Sea.Level.Pressure.daily.mean..MSL... +
X..Shortwave.Radiation.daily.sum..sfc... +
X..Wind.Direction.daily.mean..10.m.above.gnd... +
X..Wind.Gust.daily.mean..sfc... , data=MeteoMeanTrain)
summary(m5var)

m3var = lm(formula = X..temp.demain... ~ X..Temperature.daily.mean..2.m.above.gnd... + X..Mean.Sea.Level.Pressure.daily.mean..MSL... +
X..Shortwave.Radiation.daily.sum..sfc..., data=MeteoMeanTrain)
summary(m3var)

```
# Automatque

On peut aussi essayer de chercher de facon automatique le meilleur modèle avec la fonction step. 
Puis on détermine le meilleur modèle pour expliquer les données en comparant via l'ANOVA puis via les critères  AIC.
C'est toujours le modèle Auto qui l'emporte...

```{r}

mAuto = step(lm(formula = X..temp.demain... ~ X..Temperature.daily.mean..2.m.above.gnd... + X..Relative.Humidity.daily.mean..2.m.above.gnd... + X..Mean.Sea.Level.Pressure.daily.mean..MSL... +
X..Total.Precipitation.daily.sum..sfc... +
X..Snowfall.amount.raw.daily.sum..sfc... +
X..Shortwave.Radiation.daily.sum..sfc... +
X..Wind.Direction.daily.mean..10.m.above.gnd... +
X..Wind.Gust.daily.mean..sfc... , data=MeteoMeanTrain))
summary(mAuto)

anova(m3var,m5var)
anova(m5var,mAuto)

c(AIC(m3var),AIC(m5var))
c(AIC(m5var),AIC(mAuto))

```
# Validation des hypothèses

On valide les hypothèses du modèle linéaire en sortant les différents graphes de la régression.
1) On suppose que les données ont été collectées de façon indépendantes. 
2) Sur le graphe 1, on valide qu'il n'y a aps de formes particulières et que les résidus sont de moyenne nulle (Par construction)
3) Sur le graphe des résidus standardisés, on vérifie qu'ils ont la même variance. On ne détecte pas de structure particulère.
4) On regarde le QQ-plot des résidus estimés (graphique en haut à droite) est une façon de tester le caractère gaussien des résidus. on voit une droite donc on suppose que les résidus sont gaussiens.

Sur le graphe en bas à droite, on ne détecte pas de points aberrants.

```{r}

par(mfrow=c(2,2))
plot(m5var)
plot(mAuto)

```
## Prédiction

Nous allons faire maintenant une prédiction avec les 2 modèles à 3 et 5 variables.
On commence par télécharger la base de test puis on utilise la fonction "predict".

```{r}

MeteoTest <- read.csv("meteo.test.csv", header = T, quote="")

pred3var = predict(m3var,MeteoTest)
pred5var = predict(m5var,MeteoTest)

head(pred3var)
head(pred5var)
```

## Validation visuelle

On trace les droites des prévisions en focntions des vraies valeurs pour valider "visuellement" notre modèle.

```{r}
plot(MeteoTest$X..temp.demain...,col="darkgreen",lwd=2,type='l', ylab="Temp",xlab="Date", xlim=c(0,50))

points(pred3var,col="red",lwd=2,type='l')
points(pred5var,col="blue",lwd=2,type='l')

legend("topright",c("Vraies valeurs","3var","5var"), col=c('darkgreen','red','blue'), lty=c(rep(1,3),2),lwd=c(rep(2,3),1),cex=0.7)

```

## construction du fichier de prediction
On ajoute les colonnes de prédiction au fichier MeteoTest.

```{r}

MeteoTest$prev3<-pred3var
MeteoTest$prev5<-pred5var

```

## construction du fichier de prediction

On "tronque" le fichier pour ne conserver que les jours avec nos prédictions.
On exporte le fichier sous format CSV2.

```{r}

Prevision <- subset(MeteoTest, select = c(1,2,3,4,48,49,50) )
head(Prevision)

write.csv2(Prevision, file = "PrevisionTemp.csv")

```
