---
title: "Projet Pluie : JUNG Thierry"
output:
  word_document: default
  pdf_document: default
  html_document: default
---

```{r setup, include=FALSE}
knitr::opts_chunk$set(echo = TRUE)
```

## Téléchargement

On télécharge les données d'entrainement et on les parcoure.
On s'apercoit qu'il y a presque une cinquantaine de variables. Celles-ci sont presque exclusivement numérique.

```{r}

rm(list=ls())

MeteoTrain <- read.csv("meteo.train.csv", header = T, quote="")
summary(MeteoTrain)

str(MeteoTrain)
```

## Analyse

En faisant une regression sur l'ensemble de celles-ci, 2 variables ressortent comme très pertinentes : "La direction du vent à l'altitude à laquelle la pression vaut 900 hPa" et "La pression".

```{r}
gAll = glm(formula = X..pluie.demain.. ~ ., data=MeteoTrain, family=binomial)
summary(gAll)
```

## Graphique

En faisant 2 boites à moustache, on note effectivement une vraie influence de ces variables.

```{r}
boxplot(MeteoTrain$X..Wind.Direction.daily.mean..900.mb... ~ MeteoTrain$X..pluie.demain..)
boxplot(MeteoTrain$X..Mean.Sea.Level.Pressure.daily.mean..MSL...~ MeteoTrain$X..pluie.demain..)

```

## Regression

On effectue une regression sur les 2 variables.

```{r}
g1 = glm(formula = X..pluie.demain.. ~ X..Mean.Sea.Level.Pressure.daily.mean..MSL...+ X..Wind.Direction.daily.mean..900.mb... , data=MeteoTrain, family=binomial)
summary(g1)
```

## Automatique

On peut aussi essayer de chercher de facon automatique le meilleur modèle avec la fonction step. Celle-ci étant trop longue avec 48 variables. On effectue déja un tri en ne conservant que les données sur les moyennes.

```{r}
g2 = step(glm(formula = X..pluie.demain.. ~ X..Temperature.daily.mean..2.m.above.gnd... +
 X..Relative.Humidity.daily.mean..2.m.above.gnd... + X..Mean.Sea.Level.Pressure.daily.mean..MSL... +
X..Total.Precipitation.daily.sum..sfc... +
X..Snowfall.amount.raw.daily.sum..sfc... +
X..Total.Cloud.Cover.daily.mean..sfc... +
X..High.Cloud.Cover.daily.mean..high.cld.lay... +
X..Medium.Cloud.Cover.daily.mean..mid.cld.lay... +
X..Low.Cloud.Cover.daily.mean..low.cld.lay... +
X..Sunshine.Duration.daily.sum..sfc... +
X..Shortwave.Radiation.daily.sum..sfc... +
X..Wind.Speed.daily.mean..10.m.above.gnd... +
X..Wind.Direction.daily.mean..10.m.above.gnd... +
X..Wind.Speed.daily.mean..80.m.above.gnd... +
X..Wind.Direction.daily.mean..80.m.above.gnd... +
X..Wind.Speed.daily.mean..900.mb... +
X..Wind.Direction.daily.mean..900.mb... +
X..Wind.Gust.daily.mean..sfc... , data=MeteoTrain, family=binomial))
summary(g2)

```

## Choix du meilleur modèle

Puis on détermine le meilleur modèle pour expliquer les données en comparant via l'ANOVA puis via les critères BIC et AIC.
C'est toujours le modèle g2 qui l'emporte...


```{r}

anova(g1,g2,test="LRT")

c(AIC(g1),AIC(g2))
c(BIC(g1),BIC(g2))

```

## Prédiction

On commence par télécharger la base de test.

```{r}

MeteoTest <- read.csv("meteo.test.csv", header = T, quote="")
summary(MeteoTest)

```

## Table sur les 2 modèles

Nous allons faire maintenant une prédiction avec les 2 modèles, puis on affiche les 2 tables.

```{r}
pred1 = predict(g1, MeteoTest, type="response")
pre1 = pred1 > 0.5
table(pre1, MeteoTest$X..pluie.demain..)

pred2 = predict(g2, MeteoTest, type="response")
pre2 = pred2 > 0.5
table(pre2, MeteoTest$X..pluie.demain..)


```

## Performance des modèles

sur le modèle avec 2 variables, on a 44 faux négatifs et 48 faux positifs soit un taux d'erreur de 31,72%.
Sur le modèle choisi automatiquement avec STEP, on a 48 faux négatifs et 46 faux positifs soit un taux d'erreur de 32,41%.

On trace la courbe ROC des différents modèles. Ils sont similaires mais on choisit tout de même le modèle avec 2 variables car l'erreur de prédiction est plus faible.

```{r}

library(ROCR)
p1 = prediction(pred1, MeteoTest$X..pluie.demain..)
p2 = prediction(pred2, MeteoTest$X..pluie.demain..)
perf1 = performance(p1, "tpr", "fpr")
perf2 = performance(p2, "tpr", "fpr")
plot(perf1)
plot(perf2,add=TRUE,col="red")
legend("bottomright",legend=c("2 variables","step"),
col=c("black","red"),lty=1,lwd=2)
title("comparaison modéle")
abline(0,1)


```

## construction du fichier de prediction

On ajoute la colonne de prédiction au fichier MeteoTest.

```{r}

class (MeteoTest)
MeteoTest$prev<-pre1
```

## Export du fichier de prediction

On "tronque" le fichier pour ne conserver que les jours. 
On exporte le fichier.

```{r}

Prevision <- subset(MeteoTest, select = c(1,2,3,4,47,49) )
head(Prevision)

write.csv2(Prevision, file = "PrevisionPluie.csv")

```
